【裁判字號】    94,訴,988
【裁判日期】    950113
【裁判案由】    違反毒品危害防制條例
【裁判全文】
臺灣屏東地方法院刑事判決               94年度訴字第988號
公  訴  人  臺灣屏東地方法院檢察署檢察官
被      告  甲○○
上列被告因違反毒品危害防制條例案件，經檢察官提起公訴（94
年度毒偵字第2290號），被告於本院準備程序中就被訴事實為有
罪之陳述，經本院合議庭裁定由受命法官獨任依簡式審判程序審
理，判決如下：
    主  文
甲○○連續施用第一級毒品，累犯，處有期徒刑拾月，扣案之第
一級毒品海洛因壹包（淨重零點零貳公克、包裝重零點貳柒公克
）沒收銷燬之。
    事  實
一、甲○○前於民國92年間，先後因竊盜案件，分別經臺灣高等
    法院高雄分院92年度上易字第756 號判處有期徒刑1 年6 月
    確定、本院92年度簡字第755 號判處有期徒刑4 月確定，2
    案經接續執行，甫於94年7 月30日縮刑期滿執行完畢。又因
    施用毒品案件，前經本院92年度毒聲字第861 號裁定送觀察
    、勒戒後，因認無繼續施用毒品之傾向，於92年7 月9 日執
    行完畢釋放出所，復經臺灣屏東地方法院檢察署檢察官於92
    年7 月9 日以92年度毒偵字第835 號、第1088號為不起訴處
    分確定。詎其仍不知戒絕毒癮，又於5 年內，基於施用第一
    級毒品海洛因之概括犯意，自94年8 月15日某時起，至同年
    8 月29日18時止，在其位於屏東縣新園鄉○○村○○路278
    巷8 號住處，以將毒品海洛因稀釋後注入針筒，再注射血管
    之方式，連續施用第一級毒品海洛因多次，平均每3 日施用
    1 次。嗣於94年8 月31日上午11時30分許，為警在屏東縣東
    港鎮「東隆宮」廁所內查獲，並扣得第一級毒品海洛因1 包
    （淨重0.02公克、包裝重0.27公克）。
二、案經屏東縣政府警察局東港分局報告臺灣屏東地方法院檢察
    署檢察官偵查起訴。
    理  由
一、本件被告甲○○所犯係死刑、無期徒刑、最輕本刑為三年以
    上有期徒刑以外之罪，其於本院準備程序中就被訴事實為有
    罪之陳述，經本院合議庭裁定由受命法官獨任依簡式審判程
    序，先予敘明。
二、上揭事實，訊據被告甲○○於警詢、偵查及本院審理中坦承
    不諱，而被告遭查獲後為警採尿經送鑑定結果，確呈嗎啡陽
    性反應，有台灣檢驗科技股份有限公司濫用藥物尿液檢驗報
    告1 份在卷可稽，此外，復有疑似毒品海洛因之白粉1 包扣
    案可佐。又上開扣案白粉，經送請法務部調查局鑑定結果，
    確屬第一級毒品海洛因（淨重0.02公克、包裝重0.27公克）
    ，亦有法務部調查局94年11月1 日調科壹字第240003905 號
    鑑定通知書附卷可按，足認被告之自白，應與事實相符，堪
    予採信。查被告因施用毒品案件，前經本院92年度毒聲字第
    861 號裁定送觀察、勒戒後，因認無繼續施用毒品之傾向，
    於92年7 月9 日執行完畢釋放出所，復經臺灣屏東地方法院
    檢察署檢察官於92年7 月9 日以92年度毒偵字第835 號、第
    1088號為不起訴處分確定，亦有臺灣屏東地方法院檢察署刑
    案資料查註紀錄表、同署全國施用毒品案件紀錄表、臺灣高
    等法院被告前案紀錄表在卷可考，是被告於觀察勒戒執行完
    畢釋放後5 年內所為上開施用第一級毒品犯行，自應依法論
    科。
三、按海洛因係毒品危害防制條例所定之第一級毒品，不得非法
    施用，是核被告所為，係犯毒品危害防制條例第10條第1 項
    之施用第一級毒品罪。被告為施用毒品海洛因而持有毒品之
    低度行為，已為其施用之高度行為所吸收，不另論罪。被告
    多次施用第一級毒品之犯行，時間緊接，方法相同，觸犯構
    成要件相同之罪，顯係基於概括犯意反覆為之，為連續犯，
    應依刑法第56條規定論以1 罪，並加重其刑。又被告前於92
    年間，先後因竊盜案件，分別經臺灣高等法院高雄分院92年
    度上易字第756 號判處有期徒刑1 年6 月確定、本院92年度
    簡字第755 號判處有期徒刑4 月確定，2 案經接續執行，甫
    於94年7 月30日縮刑期滿執行完畢，有臺灣屏東地方法院檢
    察署刑案資料查註紀錄表、臺灣高等法院被告前案紀錄表在
    卷可考，其於有期徒刑執行完畢5 年內再犯本件有期徒刑以
    上之罪，係屬累犯，應依刑法第47條規定加重其刑，並遞予
    加重之。爰審酌被告有盜匪、竊盜等前科，且經前述戒斷毒
    癮之保安處分程序（參上開紀錄表），仍未能徹底戒絕，顯
    見其意志不堅，有違政府訂定毒品危害防制條例之美意，本
    不宜輕縱，惟施用毒品係戕害自身健康、尚未害及他人，施
    用期間之長短及犯後坦承犯行且態度良好等一切情狀，並斟
    酌檢察官之求刑，量處如主文所示之刑。又扣案之第一級毒
    品海洛因1 包（淨重0.02公克、包裝重0.27公克），為查獲
    之毒品（包裝袋部分，因與毒品無法析離，應整體視為毒品
    ），應依毒品危害防制條例第18條第1 項前段之規定，宣告
    沒收銷燬之。
據上論斷，應依刑事訴訟法第273 條之1 第1 項、第299 條第1
項前段，毒品危害防制條例第10條第1 項、第18條第1 項前段，
刑法第11條、第56條、第47條，判決如主文。
本案經檢察官王光傑到庭執行職務。
中   華    民     國     95    年   1     月    13    日
                         刑事第四庭   法  官  劉敏芳
以上正本證明與原本無異。
如不服本判決應於收受本判決送達後十日內向本院提出上訴書狀
，其未敘述上訴理由者，並得於提起上訴後十日內向本院補提理
由書狀（均須按他造當事人之人數附繕本）「切勿逕送上級法院
」
中    華    民    國    95    年    1     月    16    日
                           書記官  許倬維
附錄本案論罪科刑法條：
毒品危害防制條例第10條第1項：
施用第一級毒品者，處6月以上5年以下有期徒刑。


司法院資訊處製作；財團法人民間司法改革基金會備份。
